【裁判字號】    99,易,183
【裁判日期】    990507
【裁判案由】    毒品危害防制條例
【裁判全文】
臺灣板橋地方法院刑事判決               99年度易字第183號
公  訴  人  臺灣板橋地方法院檢察署檢察官
被      告  甲○○
上列被告因違反毒品危害防制條例案件，經檢察官提起公訴（98
年度毒偵字第8084號），本院判決如下：
    主  文
甲○○施用第二級毒品，累犯，處有期徒刑伍月，如易科罰金以
新臺幣壹仟元折算壹日。
    事  實
一、甲○○前因施用毒品案件，經本院裁定送觀察勒戒後，認有
    繼續施用毒品傾向，經本院裁定令入戒治處所施以強制戒治
    ，於民國（下同）90年1 月16日執行完畢，並由臺灣板橋地
    方法院檢察署檢察官提起公訴，經本院以89年度易字第884
    號判處有期徒刑9 月確定，於90年10月12日縮刑期滿執行完
    畢；又於91年間因違反毒品危害防制條例案件，經臺灣臺北
    地方法院以92年度簡字第3206號判處有期徒刑3 月確定，嗣
    於92年間再因施用毒品案件，經本院裁定令入戒治處所施以
    強制戒治，於93年1 月9 日因毒品危害防制條例修正而釋放
    ，復由臺灣板橋地方法院檢察署檢察官提起公訴，經本院以
    92年度簡字第3879號判處有期徒刑6 月確定，上開2 案件經
    裁定合併定應執行刑有期徒刑8 月，於93年9 月8 日縮刑期
    滿執行完畢；再於95年間因施用毒品案件，經本院以95年度
    簡字第6137號判處有期徒刑5 月確定，於96年9 月27日易科
    罰金執行完畢；另於96年間因施用毒品案件，經本院以97年
    度易字第594 號判處有期徒刑6 月確定，於97年9 月22日易
    科罰金執行完畢，竟仍不知悛悔，復基於施用第二級毒品甲
    基安非他命（下稱甲基安非他命）之犯意，於98年9 月24日
    2 時33分為警採尿前回溯96小時之某一時段內，在台灣地區
    某不詳地點，施用甲基安非他命乙次。嗣於98年9 月23日23
    時許，經警在甲○○臺北縣永和市○○路○ 段19號住處內查
    獲上情。
二、案經臺北縣政府警察局汐止分局報請臺灣板橋地方法院檢察
    署檢察官偵查起訴。
    理  由
一、訊據被告甲○○固坦承於上開時地遭警查獲，且其採得之尿
    液經送鑑定後，呈甲基安非他命陽性反應乙情，惟矢口否認
    上開犯行，辯稱：伊當時並未施用甲基安非他命，而係其身
    旁2 、3 位友人在施用，伊在旁亦有施用到甲基安非他命之
    煙霧云云。經查：被告於上開時地遭警查獲後，其親自採取
    之尿液乙瓶，經送鑑定後，確呈甲基安非他命陽性反應乙情
    ，業據被告於本院審理時所不否認在卷，並有台北縣政府警
    察局汐止分局人犯尿液檢體編號對照表及台灣檢驗科技股份
    有限公司濫用藥物檢驗報告各乙紙，在卷可稽，足堪認定被
    告於上開時地採尿前回溯96小時之某一時段內，確有施用甲
    基安非他命乙次。雖被告辯稱當時係他身旁友人在施用甲基
    安非他命，他亦吸到甲基安非他命之煙霧云云，惟被告原於
    偵查中原係辯稱他當時在汽車旅館內時，起床後發現床頭邊
    有一個吸食器，可能是一位女性友人施用時導到他吸到云云
    ，不僅核與被告後於本院準備程序時改稱其係查獲前住處內
    有2 、3 位男性友人在施用甲基安非他命云云不符，且被告
    原欲聲請傳喚到庭作證之該2 、3 位男性友人，事後被告亦
    未能依本院諭知遵期陳報該2 、3 位男性友人之姓名、住居
    所等資料到院，以供本院傳喚到庭作證，是被告上開所辯，
    顯係事後卸責之詞，不足採信。被告上開犯行已臻明確，應
    予依法論科。
二、核被告所為，係犯毒品危害防制條例第10條第2 項之施用第
    二級毒品罪。被告持有甲基安非他命之低度行為，為其持以
    施用之高度行為所吸收，不另論擬。又被告前於96年間因施
    用毒品案件，經本院以97年度易字第594 號判處有期徒刑6
    月確定，於97年9 月22日易科罰金執行完畢，此有被告之臺
    灣高等法院被告前案紀錄表乙份可佐，其復於5 年內，故意
    再犯有期徒刑以上之本罪，為累犯，應依刑法第47條第1 項
    之規定，加重其刑。爰審酌被告本件犯罪之動機、目的、手
    段、所生危害及其犯罪後之態度等一切情狀，處如主文所示
    之刑，併諭知易科罰金之折算標準，以資懲儆。
據上論斷，應依刑事訴訟法第299 條第1 項前段，毒品危害防制
條例第10條第2 項、第47條第1 項、第41條第1 項前段，判決如
主文。
本案經檢察官黃筵銘到庭執行職務。
中    華    民    國    99    年    5     月    7     日
                  刑事第七庭  法  官  林 晏 鵬
以上正本證明與原本無異
如不服本判決應於送達後10日內向本院提出上訴狀
                              書記官  陳映孜
中    華    民    國    99    年    5     月    7     日
附錄法條：毒品危害防制條例第10條
毒品危害防制條例第10條
施用第一級毒品者，處 6 月以上 5 年以下有期徒刑。
施用第二級毒品者，處 3 年以下有期徒刑。

司法院資訊處製作；財團法人民間司法改革基金會備份。
